# 关于非经常性损益“以前年度已经计提各项减值准备的转回”的疑问

提问人：jljtianjian 时间：2019-04-20 12:59:06
求助各位大神，在搞一个上市公司年报，对非经常性损益中 “单独进行减值测试的应收款项减值准备转回”，查询了好久发现也没有对这一条的具体解释。我们项目组将上年度全额计提减值准备的应收，本年度因应收重新收回相应的坏账转回放到非经常性损益里，但我们所里的老大说这个属于转销，不应该放到非经里反映。想求助各位大神，这个到底算不算是非经常性损益里 “单独进行减值测试的应收款项减值准备转回” 这条，假如不算那哪种情况算是那，求教各位，拜托拜托

回答人：chenyiwei
一般掌握的口径是：在应收账款（以个别认定法计提坏账准备的，下同）收回时，实际收回金额超出该项应收账款的年初账面价值的差额，应作为该项目的非经常性损益。例如，某项应收账款采用个别认定法计提坏账准备，原值 1000 ，年初坏账准备 800 ，账面价值 200 ，本年度实际收回 500 ，则差额 300 （500-200）属于非经常性损益。